【裁判字號】    99,易,24
【裁判日期】    990225
【裁判案由】    竊盜
【裁判全文】
臺灣雲林地方法院刑事判決                99年度易字第24號
公  訴  人  臺灣雲林地方法院檢察署檢察官
被      告  甲○○
上列被告因竊盜案件，經檢察官提起公訴（98年度偵字第6145號
），被告於準備程序就被訴事實為有罪之陳述，本院進行簡式審
判程序，判決如下：
    主    文
甲○○犯如附表編號一至十九所示之罪，各處如附表編號一至十
九所示之刑。應執行有期徒刑貳年陸月，如易科罰金，以新臺幣
壹仟元折算壹日；扣案之老虎鉗壹支、手套壹雙均沒收。
    犯罪事實
一、甲○○因其欠缺金錢花用，乃尋思竊取他人財物，竟意圖為
    自己不法之所有，攜帶其所有客觀上足供作為兇器使用之老
    虎鉗1 支，先後於附表編號一至十九所示之時間、地點，以
    如附表編號一至十九所示之方式，分別竊取如附表編號一至
    十九所示之財物得手。嗣於民國98年12月19日14時許，甲○○至附表編號十九所示之地點，竊取如附表編號十九所示之
    財物得手後，欲離去之際，為警當場查獲，扣得甲○○所有
    供前揭竊盜犯罪使用之老虎鉗1 支，並起出前揭遭竊如附表
    編號十九所示之電線（已發還乙○○領回）。復經警徵得其
    同意搜索其位在雲林縣西螺鎮河南里55之20號之住處，扣得
    其所有供前揭竊盜使用之手套及其所有用以將如附表所示之
    財物削去外皮之美工刀1 把。嗣於同日（19日）19時40分許
    ，至雲林縣警察局西螺分局和心派出所製作筆錄時，甲○○
    於職司追查犯罪之公務員查知其涉犯附表編號一至十六所示
    之竊盜罪行前，主動向處理之員警自首該部分之竊盜犯罪事
    實，又隨同員警逐一前往附表編號一至十六所示之犯罪地點
    ，由員警查訪附表編號一至十六之被害人確認電線失竊情節
    無誤，始悉上情。
二、案經雲林縣警察局西螺分局報告臺灣雲林地方法院檢察署檢
    察官偵查起訴。
    理    由
壹、程序部分：
    被告甲○○於準備程序中，先就上開犯罪事實為有罪之陳述
    ，且所犯係死刑、無期徒刑、最輕本刑為3 年以上有期徒刑
    以外之罪，經本院告知簡式審判程序之旨，並聽取檢察官及
    被告之意見後，本院合議庭依刑事訴訟法第273 條之1 第1
    項之規定，裁定由法官1 人獨任進行簡式審判程序，先此敘
    明。
貳、實體部分：
一、認定犯罪事實所憑之證據及理由：
    上開犯罪事實，業據被告甲○○坦承不諱，核與證人即告訴
    人丁○○、庚○○、被害人丙○○、戊○○○、辛○○於警
    詢時所述物品遭竊情節相符，並有贓物認領保管單1 份、現
    場照片36張附卷可稽（見警卷第7 頁至16頁、第18頁至35頁
    、第42頁），及老虎鉗1 支、手套1 雙及美工刀1 把扣案為
    憑，足徵被告前揭自白應屬實情。本案事證已臻明確，被告
    犯行至堪認定。
二、論罪科刑部分：
  (一)按刑法第321 條第1 項第3 款之攜帶兇器竊盜罪，係以行為
    人攜帶兇器竊盜為其加重條件，此所謂兇器，其種類並無限
    制，凡客觀上足以對人之生命、身體、安全構成威脅，具有
    危險性之兇器均屬之，且只須行竊時攜帶此種具有危險性之
    兇器為已足，並不以攜帶之初有行兇之意圖為必要（最高法
    院79年台上字第5253號判例參照）。查被告持以行竊如附表
    編號一至十九所示財物之老虎鉗1 支，係屬金屬材質製成，
    質地堅硬鈍重，屬前端尖銳之鐵器，如持該銳利鐵質物品朝
    向人之身體攻擊揮舞，對於他人之生命、身體均造成嚴重威
    脅，客觀上自可供作兇器使用，殆無疑義。核被告竊取如附
    表編號一至十九所示之他人財物，所為均係犯刑法第321 條
    第1 項第3 款之攜帶兇器加重竊盜罪。
  (二)而被告所犯上開19罪間，犯意各別，行為互殊，應予分論併
    罰。
  (三)又刑法第62條關於自首規定所謂之「發覺」，係指該管公務
    員已知悉犯罪事實並知犯罪人為何人或對其發生嫌疑時，即
    得謂為已發覺，但此項對犯人之嫌疑，仍須有確切之根據得
    為合理之可疑者，始足當之，若單純主觀上之懷疑，要不得
    謂已發生嫌疑；又所謂知悉，固不以確知其為犯罪之人為必
    要，但必其犯罪事實，確實存在，且為該管公務員所確知，
    始屬相當（最高法院20年上字第1721號、26年渝上字第1839
    號、72年台上字第641 號、75年台上字第1634號判例參照）
    。查依證人即查獲本案之警員己○○於99年02月01日本院審
    理時結證稱：經員警同仁跟蹤被告的行蹤，發現被告去剪附
    表編號19所示之電線，因而查獲被告；關於附表編號一至十
    六之部份，當時並無確切之根據可確認即為被告所有，然因
    犯罪模式相仿，故推測、懷疑可能均是被告所為，雖附表編
    號五之部份，有監視器畫面，但只拍到很模糊的背影，有個
    人在剪電線，背影很像被告，所以亦僅是推測可能是被告，
    亦不敢確認就是被告所為，附表編號十五部分，被害人戊○○○在查獲被告前即已報案，只是當時沒有製作筆錄，但其
    只有提到電線被竊，並沒有指證是被告所竊取，在詢問被告
    後，被告均一併承認；另關於附表編號十七及十八之部份，
    在查獲被告前，即有攤販指證是被告所竊取，但攤販並不願
    意作證，卷內被害人之筆錄均是被告承認後，方通知前來做
    筆錄等語（見本院99年度易字第24號卷第49頁背面至第51頁
    背面），顯見警察於98年12月19日逮捕被告前，員警當時對
    於附表編號一至十六之行竊者究為何人，尚未有確切之根據
    而對被告產生如附表編號一至十六所示竊盜犯罪之合理可疑
    ，更遑論業已確知被告附表編號一至十六之犯罪事實，至多
    只為單純主觀上懷疑或推測，而被告於職司追查犯罪之公務
    員尚不知孰為附表編號一至十六所示竊盜案之犯人時，經警
    詢問主動向員警自承並接受裁判。是以被告於具有偵查犯罪
    職權之公務員發覺其上開附表編號一至十六竊盜犯行前，即
    主動坦承前揭竊盜之犯罪情節，復於本案之偵查、審理程序
    到庭接受裁判，業已合於法定自首之要件，就附表編號一至
    十六所示之竊盜犯行，爰依刑法第62條前段之規定減輕其刑
    。
  (四)按刑法第59條所規定之酌量減輕其刑，係裁判上之減輕，必
    以犯罪之情狀可憫恕，認為宣告法定最低度之刑猶嫌過重者
    ，始有其適用（最高法院88年度台非字第265 號判決要旨可
    資參照）。本件被告僅因缺錢花用，即意圖為自己不法之所
    有，多次攜帶客觀上足供兇器使用之老虎鉗竊盜，其行為對
    附表編號一至十九之被害人之財產均造成危害，客觀上並不
    足以引起一般同情，足認無堪資憫恕之處，縱處以法定最低
    刑度尚非過重，亦符合罪刑相當之比例原則。是公訴人雖於
    具體求刑時，援引刑法第59條規定，惟本院審酌上情認本案
    無刑法第59條規定之適用，附此敘明。
  (五)爰審酌被告竟不知憑恃己力掙取金錢以供生活之需，猶恣意
    竊取他人財物，竟於如附表所示之短短1 個月內即多次行竊
    ，價值觀念非無偏差，其所為侵害他人財產權益，並已危害
    社會安寧，被告犯罪所彰顯之主觀惡性亦不容小覷，惟慮其
    犯罪手法單純、竊取之財物經濟價值不高、告訴人丁○○、
    庚○○及被害人乙○○、丙○○、戊○○○均表示對於本案
    沒有意見，被害人辛○○則表示希望能給被告應得的刑度，
    有本院公務電話紀錄1 紙可按（本院99年度易字第24號卷第
    23頁正面），再參以被告於警詢、偵查及本院審理期間坦承
    犯行、具有高工畢業學歷之智識程度等一切情狀，分別量處
    如附表各編號所示之刑及易科罰金之折算標準，並依刑法第
    51條第5 款之規定及現行刑法第41條第1 項規定，定其應執
    行之刑及易科罰金之折算標準，以示懲儆。另公訴人雖具體
    求刑應執行有期徒刑1 年11月，惟本院審酌上情認以分別量
    處如主文所示之刑及應執行刑為適當，公訴人之求刑，核屬
    過輕，附此敘明。
  (六)至扣案之老虎鉗1 支、手套1 雙，係被告所有供竊取如附表
    所示財物之犯罪工具，此經被告於本院行準備程序時供述至
    明（見本院99年度易字第24號卷第27頁背面），均應依刑法
    第38條第1 項第2 款之規定，諭知沒收。至扣案之美工刀1
    把，雖屬被告所有之物，但係作為將竊取而來如附表所示之
    電線削去外皮使用，並非供其犯如附表所示之竊盜罪所用或
    犯罪預備之物，且無證據證明被告有攜至附表所示之地點行
    竊財物，爰不為沒收之諭知。
、適用之法律：
  (一)刑事訴訟法第273 條之1 第1 項、第299 條第1 項前段。
  (二)第321 條第1 項第3 款、第62條前段、第41條第1 項前段、
    第51條第5 款、第38條第1 項第2 款。
  (三)刑法施行法第1 條之1 第1 項、第2 項前段、第3 條之3。
本案經檢察官魏偕到庭執行職務。
中    華    民    國    99    年    2     月    25    日
                  刑事第六庭    法  官  陳佩怡
以上正本證明與原本無異
如不服本判決應於收受判決後10日內向本院提出上訴書狀，並應
敘述具體理由；其未敘述上訴理由者，應於上訴期間屆滿後20日
內向本院補提理由書（均須按他造當事人之人數附繕本）。「切
勿逕送上級法院」。
                                書記官  林佳慧
中    華    民    國    99    年    2     月    25    日
附錄本案論罪科刑法條：
刑法第321條第1項
犯竊盜罪而有左列情形之一者，處 6 月以上、 5 年以下有期徒
刑：
一、於夜間侵入住宅或有人居住之建築物、船艦或隱匿其內而犯
    之者。
二、毀越門扇、牆垣或其他安全設備而犯之者。
三、攜帶兇器而犯之者。
四、結夥三人以上而犯之者。
五、乘火災、水災或其他災害之際而犯之者。
六、在車站或埠頭而犯之者。
附表：
┌─┬──────┬───────┬───┬───────────┬──────────┐
│編│時間        │地點          │被害人│犯罪方式及所竊得財物  │宣告刑              │
│號│            │              │      │                      │                    │
├─┼──────┼───────┼───┼───────────┼──────────┤
│一│98年11月25日│雲林縣西螺鎮安│即佳聯│甲○○於左開時、地，攜│甲○○攜帶兇器竊盜，│
│  │12時許      │定里28之1 號前│有線電│帶其所有客觀上足供作為│處有期徒刑月，如易│
│  │            │右側「復興4 號│視線路│兇器使用之老虎鉗1 支，│科罰金，以新臺幣壹仟│
│  │            │」電桿        │工程師│先戴上其所有之手套1 雙│元折算壹日；扣案之老│
│  │            │              │辛○○│，以腳著地伸手之方式，│虎鉗壹支、手套壹雙均│
│  │            │              │      │持該老虎鉗剪斷佳聯有限│沒收。              │
│  │            │              │      │電視公司（下稱佳聯有限│                    │
│  │            │              │      │公司）架設於左揭電線桿│                    │
│  │            │              │      │上長1.9 公尺之接地線1 │                    │
│  │            │              │      │條，而竊取得手。      │                    │
├─┼──────┼───────┼───┼───────────┼──────────┤
│二│98年11月26日│雲林縣西螺鎮河│辛○○│甲○○於左開時、地，攜│甲○○攜帶兇器竊盜，│
│  │14時許      │南里埔心路123 │      │帶其所有客觀上足供作為│處有期徒刑月，如易│
│  │            │號前「延平45號│      │兇器使用之老虎鉗1 支，│科罰金，以新臺幣壹仟│
│  │            │」電桿        │      │先戴上其所有之手套1 雙│元折算壹日；扣案之老│
│  │            │              │      │，以腳著地伸手之方式，│虎鉗壹支、手套壹雙均│
│  │            │              │      │持該老虎鉗剪斷佳聯有限│沒收。              │
│  │            │              │      │公司架設於左揭電線桿上│                    │
│  │            │              │      │長1.9 公尺之接地線1 條│                    │
│  │            │              │      │，而竊取得手。        │                    │
├─┼──────┼───────┼───┼───────────┼──────────┤
│三│98年11月27日│雲林縣西螺鎮河│辛○○│甲○○於左開時、地，攜│甲○○攜帶兇器竊盜，│
│  │12時許      │南里20之1 號前│      │帶其所有客觀上足供作為│處有期徒刑月，如易│
│  │            │「河南140 號」│      │兇器使用之老虎鉗1 支，│科罰金，以新臺幣壹仟│
│  │            │電桿          │      │先戴上其所有之手套1 雙│元折算壹日；扣案之老│
│  │            │              │      │，以腳著地伸手之方式，│虎鉗壹支、手套壹雙均│
│  │            │              │      │持該老虎鉗剪斷佳聯有限│沒收。              │
│  │            │              │      │公司架設於左揭電線桿上│                    │
│  │            │              │      │長1.9 公尺之接地線1 條│                    │
│  │            │              │      │，而竊取得手。        │                    │
├─┼──────┼───────┼───┼───────────┼──────────┤
│四│98年12月01日│雲林縣西螺鎮河│辛○○│甲○○於左開時、地，攜│甲○○攜帶兇器竊盜，│
│  │12時許      │南里55之20號前│      │帶其所有客觀上足供作為│處有期徒刑月，如易│
│  │            │「詔安4 分1 號│      │兇器使用之老虎鉗1 支，│科罰金，以新臺幣壹仟│
│  │            │」電桿        │      │先戴上其所有之手套1 雙│元折算壹日；扣案之老│
│  │            │              │      │，以腳著地伸手之方式，│虎鉗壹支、手套壹雙均│
│  │            │              │      │持該老虎鉗剪斷佳聯有限│沒收。              │
│  │            │              │      │公司架設於左揭電線桿上│                    │
│  │            │              │      │長1.9 公尺之接地線1 條│                    │
│  │            │              │      │，而竊取得手。        │                    │
├─┼──────┼───────┼───┼───────────┼──────────┤
│五│98年12月02日│雲林縣西螺鎮河│辛○○│甲○○於左開時、地，攜│甲○○攜帶兇器竊盜，│
│  │13時許      │南里55之12號前│      │帶其所有客觀上足供作為│處有期徒刑月，如易│
│  │            │「詔安4 號」電│      │兇器使用之老虎鉗1 支，│科罰金，以新臺幣壹仟│
│  │            │桿            │      │先戴上其所有之手套1 雙│元折算壹日；扣案之老│
│  │            │              │      │，以腳著地伸手之方式，│虎鉗壹支、手套壹雙均│
│  │            │              │      │持該老虎鉗剪斷佳聯有限│沒收。              │
│  │            │              │      │公司架設於左揭電線桿上│                    │
│  │            │              │      │長1.9 公尺之接地線1 條│                    │
│  │            │              │      │，而竊取得手。        │                    │
├─┼──────┼───────┼───┼───────────┼──────────┤
│六│98年12月03日│雲林縣西螺鎮詔│辛○○│甲○○於左開時、地，攜│甲○○攜帶兇器竊盜，│
│  │12時許      │安里31之10號前│      │帶其所有客觀上足供作為│處有期徒刑月，如易│
│  │            │「詔溪3 西2 號│      │兇器使用之老虎鉗1 支，│科罰金，以新臺幣壹仟│
│  │            │」電桿        │      │先戴上其所有之手套1 雙│元折算壹日；扣案之老│
│  │            │              │      │，以腳著地伸手之方式，│虎鉗壹支、手套壹雙均│
│  │            │              │      │持該老虎鉗剪斷佳聯有限│沒收。              │
│  │            │              │      │公司架設於左揭電線桿上│                    │
│  │            │              │      │長1.9 公尺之接地線1 條│                    │
│  │            │              │      │，而竊取得手。        │                    │
├─┼──────┼───────┼───┼───────────┼──────────┤
│七│98年12月04日│雲林縣西螺鎮詔│辛○○│甲○○於左開時、地，攜│甲○○攜帶兇器竊盜，│
│  │14時許      │安里36之12號前│      │帶其所有客觀上足供作為│處有期徒刑月，如易│
│  │            │「詔安067 號」│      │兇器使用之老虎鉗1 支，│科罰金，以新臺幣壹仟│
│  │            │電桿          │      │先戴上其所有之手套1 雙│元折算壹日；扣案之老│
│  │            │              │      │，以腳著地伸手之方式，│虎鉗壹支、手套壹雙均│
│  │            │              │      │持該老虎鉗剪斷佳聯有限│沒收。              │
│  │            │              │      │公司架設於左揭電線桿上│                    │
│  │            │              │      │長1.9 公尺之接地線1 條│                    │
│  │            │              │      │，而竊取得手。        │                    │
├─┼──────┼───────┼───┼───────────┼──────────┤
│八│98年12月05日│雲林縣西螺鎮河│辛○○│甲○○於左開時、地，攜│甲○○攜帶兇器竊盜，│
│  │12時許      │南里54號前「河│      │帶其所有客觀上足供作為│處有期徒刑月，如易│
│  │            │南131號」電桿 │      │兇器使用之老虎鉗1 支，│科罰金，以新臺幣壹仟│
│  │            │              │      │先戴上其所有之手套1 雙│元折算壹日；扣案之老│
│  │            │              │      │，以腳著地伸手之方式，│虎鉗壹支、手套壹雙均│
│  │            │              │      │持該老虎鉗剪斷佳聯有限│沒收。              │
│  │            │              │      │公司架設於左揭電線桿上│                    │
│  │            │              │      │長1.9 公尺之接地線1 條│                    │
│  │            │              │      │，而竊取得手。        │                    │
├─┼──────┼───────┼───┼───────────┼──────────┤
│九│98年12月06日│雲林縣西螺鎮河│辛○○│甲○○於左開時、地，攜│甲○○攜帶兇器竊盜，│
│  │12時許      │南里8 之2 號前│      │帶其所有客觀上足供作為│處有期徒刑月，如易│
│  │            │「河南135 號」│      │兇器使用之老虎鉗1 支，│科罰金，以新臺幣壹仟│
│  │            │電桿          │      │先戴上其所有之手套1 雙│元折算壹日；扣案之老│
│  │            │              │      │，以腳著地伸手之方式，│虎鉗壹支、手套壹雙均│
│  │            │              │      │持該老虎鉗剪斷佳聯有限│沒收。              │
│  │            │              │      │公司架設於左揭電線桿上│                    │
│  │            │              │      │長1.9 公尺之接地線1 條│                    │
│  │            │              │      │，而竊取得手。        │                    │
├─┼──────┼───────┼───┼───────────┼──────────┤
│十│98年12月07日│雲林縣西螺鎮河│辛○○│甲○○於左開時、地，攜│甲○○攜帶兇器竊盜，│
│  │12時許      │南里埔心路113 │      │帶其所有客觀上足供作為│處有期徒刑月，如易│
│  │            │之3 號前「延平│      │兇器使用之老虎鉗1 支，│科罰金，以新臺幣壹仟│
│  │            │46號」電桿    │      │先戴上其所有之手套1 雙│元折算壹日；扣案之老│
│  │            │              │      │，以腳著地伸手之方式，│虎鉗壹支、手套壹雙均│
│  │            │              │      │持該老虎鉗剪斷佳聯有限│沒收。              │
│  │            │              │      │公司架設於左揭電線桿上│                    │
│  │            │              │      │長1.9 公尺之接地線1 條│                    │
│  │            │              │      │，而竊取得手。        │                    │
├─┼──────┼───────┼───┼───────────┼──────────┤
│十│98年12月08日│雲林縣西螺鎮詔│辛○○│甲○○於左開時、地，攜│甲○○攜帶兇器竊盜，│
│一│14時許      │安里25之32號前│      │帶其所有客觀上足供作為│處有期徒刑月，如易│
│  │            │「詔溪5A號」電│      │兇器使用之老虎鉗1 支，│科罰金，以新臺幣壹仟│
│  │            │桿            │      │先戴上其所有之手套1 雙│元折算壹日；扣案之老│
│  │            │              │      │，以腳著地伸手之方式，│虎鉗壹支、手套壹雙均│
│  │            │              │      │持該老虎鉗剪斷佳聯有限│沒收。              │
│  │            │              │      │公司架設於左揭電線桿上│                    │
│  │            │              │      │長1.9 公尺之接地線1 條│                    │
│  │            │              │      │，而竊取得手。        │                    │
├─┼──────┼───────┼───┼───────────┼──────────┤
│十│98年12月09日│雲林縣西螺鎮詔│辛○○│甲○○於左開時、地，攜│甲○○攜帶兇器竊盜，│
│二│12時許      │安里26之44號前│      │帶其所有客觀上足供作為│處有期徒刑月，如易│
│  │            │「詔溪8 號」電│      │兇器使用之老虎鉗1 支，│科罰金，以新臺幣壹仟│
│  │            │桿            │      │先戴上其所有之手套1 雙│元折算壹日；扣案之老│
│  │            │              │      │，以腳著地伸手之方式，│虎鉗壹支、手套壹雙均│
│  │            │              │      │持該老虎鉗剪斷佳聯有限│沒收。              │
│  │            │              │      │公司架設於左揭電線桿上│                    │
│  │            │              │      │長1.9 公尺之接地線1 條│                    │
│  │            │              │      │，而竊取得手。        │                    │
├─┼──────┼───────┼───┼───────────┼──────────┤
│十│98年12月10日│雲林縣西螺鎮河│辛○○│甲○○於左開時、地，攜│甲○○攜帶兇器竊盜，│
│三│12時許      │南里54之11號前│      │帶其所有客觀上足供作為│處有期徒刑月，如易│
│  │            │「河南143 號」│      │兇器使用之老虎鉗1 支，│科罰金，以新臺幣壹仟│
│  │            │電桿          │      │先戴上其所有之手套1 雙│元折算壹日；扣案之老│
│  │            │              │      │，以腳著地伸手之方式，│虎鉗壹支、手套壹雙均│
│  │            │              │      │持該老虎鉗剪斷佳聯有限│沒收。              │
│  │            │              │      │公司架設於左揭電線桿上│                    │
│  │            │              │      │長1.9 公尺之接地線1 條│                    │
│  │            │              │      │，而竊取得手。        │                    │
├─┼──────┼───────┼───┼───────────┼──────────┤
│十│98年12月11日│雲林縣西螺鎮安│辛○○│甲○○於左開時、地，攜│甲○○攜帶兇器竊盜，│
│四│12時許      │定里28之1 號前│      │帶其所有客觀上足供作為│處有期徒刑月，如易│
│  │            │「安定029 號」│      │兇器使用之老虎鉗1 支，│科罰金，以新臺幣壹仟│
│  │            │電桿          │      │先戴上其所有之手套1 雙│元折算壹日；扣案之老│
│  │            │              │      │，以腳著地伸手之方式，│虎鉗壹支、手套壹雙均│
│  │            │              │      │持該老虎鉗剪斷佳聯有限│沒收。              │
│  │            │              │      │公司架設於左揭電線桿上│                    │
│  │            │              │      │長1.9 公尺之接地線1 條│                    │
│  │            │              │      │，而竊取得手。        │                    │
├─┼──────┼───────┼───┼───────────┼──────────┤
│十│98年12月13日│戊○○○位在雲│程廖金│甲○○於左開時、地，攜│甲○○攜帶兇器竊盜，│
│五│12時許      │林縣西螺鎮河南│銀    │帶其所有客觀上足供作為│處有期徒刑月，如易│
│  │            │里26號之住處外│      │兇器使用之老虎鉗1 支，│科罰金，以新臺幣壹仟│
│  │            │              │      │先戴上其所有之手套1 雙│元折算壹日；扣案之老│
│  │            │              │      │，持該老虎鉗剪斷程廖金│虎鉗壹支、手套壹雙均│
│  │            │              │      │銀所有位在左揭住處外長│沒收。              │
│  │            │              │      │1.9 公尺之電線1 條（價│                    │
│  │            │              │      │值據戊○○○稱約為新臺│                    │
│  │            │              │      │幣《下同》270 元），而│                    │
│  │            │              │      │竊取得手。            │                    │
├─┼──────┼───────┼───┼───────────┼──────────┤
│十│98年12月15日│丁○○位在雲林│丁○○│甲○○於左開時、地，攜│甲○○攜帶兇器竊盜，│
│六│13時許      │縣西螺鎮河南里│（起訴│帶其所有客觀上足供作為│處有期徒刑月，如易│
│  │            │54號之住處外  │書誤載│兇器使用之老虎鉗1 支，│科罰金，以新臺幣壹仟│
│  │            │              │為陳朝│先戴上其所有之手套1 雙│元折算壹日；扣案之老│
│  │            │              │榮）  │，持該老虎鉗剪斷丁○○│虎鉗壹支、手套壹雙均│
│  │            │              │      │所有位在左揭住處門前長│沒收。              │
│  │            │              │      │1.5 公尺之電線1 條（價│                    │
│  │            │              │      │值據丁○○稱約為800 元│                    │
│  │            │              │      │），而竊取得手。      │                    │
├─┼──────┼───────┼───┼───────────┼──────────┤
│十│98年12月16日│丙○○位在雲林│丙○○│甲○○於左開時、地，攜│甲○○攜帶兇器竊盜，│
│七│12時許      │縣西螺鎮河南里│      │帶其所有客觀上足供作為│處有期徒刑陸月，如易│
│  │            │埔心公園旁之田│      │兇器使用之老虎鉗1 支，│科罰金，以新臺幣壹仟│
│  │            │裡            │      │先戴上其所有之手套1 雙│元折算壹日；扣案之老│
│  │            │              │      │，持該老虎鉗剪斷丙○○│虎鉗壹支、手套壹雙均│
│  │            │              │      │所有位在左揭田內之電表│沒收。              │
│  │            │              │      │及抽水馬達間長1 公尺之│                    │
│  │            │              │      │電線1 條（價值據丙○○│                    │
│  │            │              │      │稱約為300 元），而竊取│                    │
│  │            │              │      │得手。                │                    │
├─┼──────┼───────┼───┼───────────┼──────────┤
│十│98年12月17日│雲林縣西螺鎮埔│庚○○│甲○○於左開時、地，攜│甲○○攜帶兇器竊盜，│
│八│12時許      │心公園內      │      │帶其所有客觀上足供作為│處有期徒刑陸月，如易│
│  │            │              │      │兇器使用之老虎鉗1 支，│科罰金，以新臺幣壹仟│
│  │            │              │      │先戴上其所有之手套1 雙│元折算壹日；扣案之老│
│  │            │              │      │，持該老虎鉗剪斷雲林縣│虎鉗壹支、手套壹雙均│
│  │            │              │      │西螺鎮河南里里長庚○○│沒收。              │
│  │            │              │      │所管理位在左揭公園內長│                    │
│  │            │              │      │1.9 公尺之電線1 條（價│                    │
│  │            │              │      │值據庚○○稱約為2,000 │                    │
│  │            │              │      │元），而竊取得手。    │                    │
├─┼──────┼───────┼───┼───────────┼──────────┤
│十│98年12月19日│乙○○位在雲林│乙○○│甲○○於左開時、地，攜│甲○○攜帶兇器竊盜，│
│九│14時許      │縣西螺鎮中興里│      │帶其所有客觀上足供作為│處有期徒刑陸月，如易│
│  │            │東南路東南中學│      │兇器使用之老虎鉗1 支，│科罰金，以新臺幣壹仟│
│  │            │前之農田工寮外│      │持該老虎鉗剪斷乙○○所│元折算壹日；扣案之老│
│  │            │              │      │有位在左揭工寮外長1.1 │虎鉗壹支沒收。      │
│  │            │              │      │公尺之抽水馬達電線共2 │                    │
│  │            │              │      │條、長0.9 公尺之抽水馬│                    │
│  │            │              │      │達電線1 條（價值據陳惠│                    │
│  │            │              │      │貞稱共約為200 元），而│                    │
│  │            │              │      │竊取得手。            │                    │
└─┴──────┴───────┴───┴───────────┴──────────┘

司法院資訊處製作；財團法人民間司法改革基金會備份。
